臺灣高雄地方法院民事裁定　　　　　　　95年度小上字第66號
上　訴　人　甲○○
被 上訴 人　台北富邦商業銀行股份有限公司
法定代理人　丁予康
上當事人間請求給付票款事件，上訴人對於民國95年8 月14日本
院高雄簡易庭95年度雄小字第3118號第一審小額判決提起上訴，
本院裁定如下：
    主  文
上訴駁回。
第二審訴訟費用新台幣壹仟伍佰元由上訴人負擔。
    理  由
一、按對於小額程序之第一審裁判之上訴，非以其違背法令為理
    由，不得為之；所謂判決違背法令，乃指判決不適用法規或
    適用不當；而有第469 條所列第1 款至第5 款事由時，其判
    決當然為違背法令；又當事人於第二審程序不得提出新攻擊
    或防禦方法；次按上訴狀內未表明上訴理由者，上訴人應於
    提起上訴後20日內，提出理由書於原第二審法院；未提出者
    ，毋庸命其補正，由原第二審法院以裁定駁回之，民事訴訟
    法第436 條之24第2 項、第436 條之32第2 項準用第468 條
    及第469 條第1 款至第5 款（同條第6 款則不在準用之列）
    、第436 條之28前段、第471 條第1 項分別定有明文。是當
    事人提起上訴，如依民事訴訟法第468 條規定，以小額程序
    之第一審判決有不適用法規或適用法規不當為理由時，其上
    訴狀或理由狀應有具體之指摘，並揭示該法規之條項或其內
    容，若係成文法以外之法則，應揭示該法則之旨趣，倘為司
    法院解釋或最高法院之判例，則應揭示該判解之字號或其內
    容，如以民事訴訟法第469 條第1 款至第5 款所列情形為理
    由時，其上訴狀或理由書，應揭示合於該條款之事實。上訴
    狀或理由書如未依此項方法表明，或其所表明者，顯與上開
    法條規定不相合時，即難認為已對小額程序之第一審判決之
    違背法令有具體之指摘，其上訴自難認為合法。
三、經查，上訴人提起本件上訴，其上訴狀及理由書雖述明：系
    爭支票業已遺失，伊無庸付款等語，惟其所述僅為事實上爭
    執之理由，並未具體說明原判決有何不適用法規或適用不當
    之處，亦未揭示該法規之條項、成文法以外之法則或司法院
    解釋、最高法院之判例，復未表明違背法令之具體事實，且
    經本院通知上訴人說明原判決有何適用法規顯有錯誤之情形
    ，惟上訴人仍未依旨補正（見本院卷第10至17頁），則揆諸
    首揭說明，本件上訴為不合法，應予駁回。
四、末按於小額訴訟之上訴程序，法院為訴訟費用之裁判時，應
    確定其費用額，民事訴訟法第436 條之19第1 項、第436 條
    之32第1 項定有明文。本件第二審裁判費用為1,500 元，應
    由上訴人負擔，爰併為裁定如主文第2 項所示。
五、據上論結，本件上訴為不合法，依民事訴訟法第436 之32第
    1 、2 項、第436 條之19第1 項、第444 條第1 項前段、第
    95條、第78條 ，裁定如主文。
中　　華　　民　　國　　96　　年　　1 　　月　　3 　　日
                  民事第一庭審判長法  官  陳嘉惠
                                  法  官  鄭峻明
                                  法  官  廖純卿
中　　華　　民　　國　　96　　年　　1 　　月　　3 　　日
正本係照原本作成。
本裁定不得抗告。
                                  書記官  李明罐
